【裁判字號】    97,訴,351
【裁判日期】    970303
【裁判案由】    毒品危害防制條例
【裁判全文】
臺灣板橋地方法院刑事判決               97年度訴字第351號
公  訴  人  臺灣板橋地方法院檢察署檢察官
被      告  甲○○
                    （現在臺灣臺北監獄臺北分監執行中）
上列被告因違反毒品危害防制條例案件，經檢察官提起公訴（96
年度毒偵字第9515號），本院依簡式審判程序審理後，判決如下
：
    主    文
甲○○施用第一級毒品，累犯，處有期徒刑玖月，扣案殘渣袋
個、針筒柒支及塑膠杓管貳支，均沒收之；又施用第二級毒品，
累犯，處有期徒刑伍月，扣案第二級毒品甲基安非他命驗餘毛重
點壹陸貳公克，沒收銷燬之，扣案包裝上開第二級毒品甲基安
非他命之包裝瓶壹個、殘渣瓶肆個、吸食器壹組及玻璃吸管貳支
，均沒收之。應執行有期徒刑壹年，扣案第二級毒品甲基安非他
命驗餘毛重點壹陸貳公克，沒收銷燬之，扣案包裝上開第二級
毒品甲基安非他命之包裝瓶壹個、殘渣瓶肆個、吸食器壹組、玻
璃吸管貳支、殘渣袋個、針筒柒支及塑膠杓管貳支，均沒收之
。
    事    實
一、甲○○前因違反肅清煙毒條例、麻醉藥品管理條例案件，分
    別經法院判決判處有期徒刑3 年8 月、7 月確定，而經臺灣
    臺北地方法院以83年度聲字第868 號裁定應執行有期徒刑4
    年確定，經入監執行後，於民國84年12月20日縮短刑期第一
    次假釋出監（殘刑2 年1 月13日），嗣因違反槍砲彈藥刀械
    管制條例案件，經本院以86年度易字第4276號判決判處有期
    徒刑2 年確定，另經撤銷前開假釋後，入監接續執行前開有
    期徒刑及殘刑，並於89年9 月8 日第二次縮短刑期假釋出監
    （殘刑1 年8 月30日），復因施用毒品案件（下稱甲案），
    經本院以90年度訴字第2058號判決判處應執行有期徒刑1 年
    4 月確定，另經撤銷前開假釋後，再入監接續執行前開有期
    徒刑1 年4 月之刑期及殘刑1 年8 月30日，甫於94年6 月7
    日縮刑期滿執行完畢。
二、甲○○因甲案由本院另以90年度毒聲字第1886號裁定令入戒
    治處所施以強制戒治，期間經本院以91年度毒聲字第2334號
    裁定停止戒治處分付保護管束，而於91年7 月30日釋放出臺
    灣臺北戒治所，並於91年11月11日期滿未經撤銷視為強制戒
    治執行完畢，其復於前開強制戒治執行完畢後5 年內，再因
    施用第一級、第二級毒品，經臺灣高等法院以96年度上訴字
    第557 號判決判處應執行有期徒刑2 年6 月確定。詎其猶不
    知悔改，先基於施用第二級毒品之犯意，於96年11月18日某
    時許，在桃園縣龜山鄉○○路79號4 樓之5 居住處，以使用
    吸食器、玻璃吸管點火燒烤吸食煙霧之方式，施用第二級毒
    品甲基安非他命（下簡稱甲基安非他命）1 次。再基於施用
    第一級毒品之犯意，於96年11月20日下午某時許（起訴書誤
    載為96年11月18日某時），在前址居住處使用塑膠杓管將第
    一級毒品海洛因（下簡稱海洛因）撥入針筒內，再摻水注射
    之方式，施用海洛因1 次。嗣於96年11月20日下午6 時30分
    許，為警持搜索票在前開居住處當場查獲，並扣得甲○○所
    有之甲基安非他命（毛重3.18公克、驗餘毛重3.162 公克）
    1 瓶，及供或預供其施用甲基安非他命所用之殘渣瓶4 個、
    吸食器1 組及玻璃吸管2 個；供或預供其施用海洛因所用之
    殘渣袋3 個、針筒7 支及塑膠杓管2 支。
三、案經臺北縣政府警察局板橋分局報請臺灣板橋地方法院檢察
    署檢察官偵查後提起公訴。
    理    由
一、本案被告甲○○所犯均係死刑、無期徒刑、最輕本刑為3 年
    以上有期徒刑以外之罪，其於準備程序中就被訴事實皆為有
    罪之陳述，經本院告知簡式審判程序之旨，並聽取公訴人、
    被告之意見後，經合議庭裁定由受命法官獨任進行簡式審判
    程序審理，合先敘明。
二、上揭犯罪事實，業據被告甲○○於本院準備程序中及審理時
    均坦承不諱，並有搜索扣押筆錄暨扣押物品目錄表1 份附卷
    可稽，而被告為警查獲經採集尿液送台灣檢驗科技股份有限
    公司囑託鑑定結果，確呈鴉片類、安非他命類陽性反應，且
    甲基安非他命之濃度反應遠高於安非他命，有該公司96年12
    月5 日濫用藥物尿液檢驗報告1 份在卷可稽，且查獲當日扣
    案透明結晶1 瓶經送前開公司鑑驗，呈甲基安非他命陽性反
    應，毛重3.18公克、驗餘毛重3.162 公克，亦有該公司96年
    12月5 日濫用藥物檢驗報告1 件在卷可憑，均足以佐證被告
    自白與事實相符，堪以採信。再被告前因施用毒品案件，由
    本院以90年度毒聲字第1886號裁定令入戒治處所施以強制戒
    治，期間經本院以91年度毒聲字第2334號裁定停止戒治處分
    付保護管束，而於91年7 月30日釋放出臺灣臺北戒治所，並
    於91年11月11日期滿未經撤銷視為強制戒治執行完畢，其復
    於前開強制戒治執行完畢後5 年內，再因施用第一級、第二
    級毒品，經臺灣高等法院以96年度上訴字第557 號判決判處
    應執行有期徒刑2 年6 月確定等情，有臺灣高等法院前揭判
    決書及被告前案紀錄表各1 份附卷可稽，足徵被告係於強制
    戒治執行完畢後5 年內，復有施用第一級、第二級毒品犯行
    而經法院判處罪刑後，再為本案施用第一級、第二級毒品之
    事證明確，已非毒品危害防制條例第20、23條所定之「初犯
    」或「5 年後再犯」情形（最高法院95年度第7 次刑事庭會
    議紀錄參照），自應依法論科。
三、核被告甲○○所為，係犯毒品危害防制條例第10條第1 項、
    第2 項之施用第一級、第二級毒品罪。被告因施用海洛因、
    甲基安非他命而持有海洛因、甲基安非他命之行為，分別係
    其施用第一級、第二級毒品犯行之當然結果，均不另論罪。
    查被告前因違反肅清煙毒條例、麻醉藥品管理條例案件，分
    別經法院判決判處有期徒刑3 年8 月、7 月確定，而經臺灣
    臺北地方法院以83年度聲字第868 號裁定應執行有期徒刑4
    年確定，經入監執行後，於84年12月20日縮短刑期第一次假
    釋出監（殘刑2 年1 月13日），嗣因違反槍砲彈藥刀械管制
    條例案件，經本院以86年度易字第4276號判決判處有期徒刑
    2 年確定，另經撤銷前開假釋後，入監接續執行前開有期徒
    刑及殘刑，並於89年9 月8 日縮短刑期第二次假釋出監（殘
    刑1 年8 月30日），復因施用毒品案件，經本院以90年度訴
    字第2058號判決判處應執行有期徒刑1 年4 月確定，另經撤
    銷前開假釋後，再入監接續執行前開有期徒刑1 年4 月之刑
    期及殘刑1 年8 月30日，甫於94年6 月7 日縮刑期滿執行完
    畢，有前開臺灣高等法院被告前案紀錄表在卷足徵，其於有
    期徒刑執行完畢5 年內故意再犯本案有期徒刑以上之二罪，
    依刑法第47條第1 項規定均成立累犯，皆應加重其刑。又被
    告所犯上開施用第一級、第二級毒品二罪，犯意各別，行為
    互殊，應予分論併罰。爰審酌被告前已有因施用毒品經法院
    判處刑罰之前科紀錄，竟仍不思尋求正當之身心發展，再施
    用足以導致精神障礙、性格異常，甚至造成生命危險之毒品
    ，戕害一己之身心健康，對社會治安可能之危害程度非微，
    惟其於犯後尚知坦認犯行等一切情狀，分別量處如主文所示
    之刑，並定其應執行之刑，以資懲儆。扣案甲基安非他命驗
    餘毛重3.162 公克，係屬查獲之第二級毒品，應依毒品危害
    防制條例第18條第1 項前段規定諭知沒收銷燬（因檢驗需要
    而經取用滅失之部分，則不再宣告沒收銷燬）。扣案包裝前
    開甲基安非他命之包裝瓶1 個、殘渣瓶4 個（瓶內是否仍含
    有甲基安非他命成分，依卷內證據資料尚屬不明，故不諭知
    沒收銷燬）、吸食器1 組、玻璃吸管2 個，均係被告所有供
    或預供其施用第二級毒品所用之物；扣案殘渣袋3 個（袋內
    是否仍含有海洛因成分，依卷內證據資料尚屬不明，故不諭
    知沒收銷燬）、針筒7 支、塑膠杓管2 支，則皆係被告所有
    供或預供其施用第一級毒品所用之物，業據被告供明在卷，
    應依刑法第38條第1 項第2 款規定，均併予宣告沒收之。
據上論斷，應依刑事訴訟法第273 條之1 第1 項、第299 條第1
項前段，毒品危害防制條例第10條、第18條第1 項前段，刑法第
11條前段、第47條第1 項、第38條第1 項第2 款、第51條第5 款
、第9 款，判決如主文。
本案經檢察官藍海凝到庭執行職務。
中    華    民    國    97    年    3     月    3     日
                      刑事第十五庭  法  官  張 兆 光
上列正本證明與原本無異。
如不服本判決，應於判決送達後10日內敘明上訴理由，向本院提
出上訴狀 (應附繕本)，上訴於臺灣高等法院。
                                    書記官  曹 秋 冬
中    華    民    國    97    年    3     月    3     日
附錄本案論罪科刑法條：
毒品危害防制條例第10條
施用第一級毒品者，處6 月以上5 年以下有期徒刑。
施用第二級毒品者，處3 年以下有期徒刑。


司法院資訊處製作；財團法人民間司法改革基金會備份。
